Minutes et répertoires du notaire François LE VASSEUR, juin 1582 - 9 janvier 1620 (étude XVI)
Archives nationales
- Minutes de François LE VASSEUR, juin 1582 - 9 janvier 1620; MC/ET/XVI/1 - MC/ET/XVI/37
  - Minutes. 1609 - 1610, octobre, 1609 - octobre 1610; MC/ET/XVI/27; registre
    - Cession par Pierre Collot, maître sculpteur, demeurant rue Saint-Martin, paroisse Saint-Nicolas-des-Champs, et Élisabeth Chipault, sa fiancée, à Marie Lemaire, veuve de son père, Benjamin Chipault, maître émailleur en terre, et Jean Mathieu, maître menuisier, de 1/4 d'une maison en indivis à O
      Documents du Minutier central concernant les peintres, sculpteurs et graveurs au XVIIe siècle (1600-1650), par Marie-Antoinette Fleury et Martine Constans, tome II [études XI à XX, 2445 actes], Paris, Archives nationales, 2010, notice n°547 (instrument de recherche imprimé dématérialisé, certaines notices sont plus détaillées dans la version intégrale accessible en ligne par la rubrique 'Autres instruments de recherche', voir contexte dans le Plan d’orientation général - Notaires de Paris, guides thématiques du Minutier).
      cession
  - Minutes. 1609, octobre - 1610, octobre 1609 - 1610; MC/ET/XVI/28; registre
    1609, octobe.
    1610.
    - LUILLIER (Denise) veuve de Guy DANSOU § Déclaration par Denise LUILLIER fille de Cosme LUILLIER Sr de Vaurichard concernant une constitution de rentes du 9-11-1599 pard. CHAPPELAIN notaire, 2 octobre 1609; MC/ET/XVI/28
      constitution de rente; déclaration; Luillier, Denise
    - Contrat de mariage entre Robert Thillier, marchand passementier, fils de Robert Thillier, marchand mercier, demeurant rue du Petit-Marivault, et Marthe Poirier, veuve de Jean Millereau, maître peintre, demeurant rue de la Savonnerie. Régime: communauté. Dot: biens et droits appartenant à la future de sa première communauté. Douaire: 300 l. Parmi les témoins, Louis Poirier, maître peintre, frère de la future. À la suite: - 1610, 24 avril.- Quittance de la dot par les époux., 10 mars 1610; MC/ET/XVI/28
      Documents du Minutier central concernant les peintres, sculpteurs et graveurs au XVIIe siècle (1600-1650), par Marie-Antoinette Fleury et Martine Constans, tome II [études XI à XX, 2445 actes], Paris, Archives nationales, 2010, notice n°1583 (instrument de recherche imprimé dématérialisé, certaines notices sont plus détaillées dans la version intégrale accessible en ligne par la rubrique 'Autres instruments de recherche', voir contexte dans le Plan d’orientation général - Notaires de Paris, guides thématiques du Minutier).
    - Contrat de mariage de Jean Poirier, maître chandelier en suif, fils de feu Étienne Poirier, sergent à verge au Châtelet, et Denise Lemaire, avec Catherine Juppien, fille de Claude Juppien, maître cordonnier, et Marie Trousset, demeurant rue de la Vieille-Monnaie. Parmi les témoins, Louis Poirier, maître peintre, frère du futur, et Marin Oudaille, maître peintre, son beau-frère., 14 mars 1610; MC/ET/XVI/28
      Documents du Minutier central concernant les peintres, sculpteurs et graveurs au XVIIe siècle (1600-1650), par Marie-Antoinette Fleury et Martine Constans, tome II [études XI à XX, 2445 actes], Paris, Archives nationales, 2010, notice n°1718 (instrument de recherche imprimé dématérialisé, certaines notices sont plus détaillées dans la version intégrale accessible en ligne par la rubrique 'Autres instruments de recherche', voir contexte dans le Plan d’orientation général - Notaires de Paris, guides thématiques du Minutier).
    - Bail par Jeanne Cousteau, veuve de Jean Jacquelin, trésorier des bâtiments, à Pierre Desfriches, conseiller du roi en son Grand Conseil, d'une maison rue Sainte-Avoie., 16 mars 1610; MC/ET/XVI/28
      bail; Jacquelin, Jean
    - MYRON (Robert) § Quittance par les héritiers de Robert MYRON de 1200 l. montant du 1/5 des 6000 l. appartenant aux héritiers de Robert MYRON, 16 juillet 1610; MC/ET/XVI/28
      quittance; Myron, Robert
    - 1610, 5 août [dans l'année 1609]. Contrat de mariage de Pierre Collot, âgé de plus de 25 ans, sculpteur, natif de Troyes, fils des feus Nicolas Collot, menuisier à Troyes, et Anne Berny, avec Élisabeth Chippault, fille de feu Benjamin Chipault, émailleur en terre, et sa veuve, Marie Lemaire, remariée avec Jean Mathieu, maître menuisier, tous demeurant à l'enseigne de la Herse, rue Saint-Martin. Régime: communauté. Dot: biens et droits de la future sur la succession de son père. Douaire: 500 l. Parmi les témoins, Claude Berthélemy, maître peintre émailleur sur terre, oncle de la future, et Simon Chéretz, ami., 5 août 1610; MC/ET/XVI/28
      Documents du Minutier central concernant les peintres, sculpteurs et graveurs au XVIIe siècle (1600-1650), par Marie-Antoinette Fleury et Martine Constans, tome II [études XI à XX, 2445 actes], Paris, Archives nationales, 2010, notice n°546 (instrument de recherche imprimé dématérialisé, certaines notices sont plus détaillées dans la version intégrale accessible en ligne par la rubrique 'Autres instruments de recherche', voir contexte dans le Plan d’orientation général - Notaires de Paris, guides thématiques du Minutier).
    - SERMANTE (Jean) maître jardinier du Roi à Fontainebleau § mariage de Jean Sermante son fils, bourgeois de Paris avec Florimonde THOURET veuve de Philippe de LONGUEVILLE maître chandelier en suif, 7 août 1610; MC/ET/XVI/28
      contrat de mariage; Sermante, Jean
    - SÈVE (Christophe de) chevalier conseiller aux Conseils d'Etat et privé § Bail durant 6 ans par Christophe de SÈVE et Catherine LEPICART son ép. d'une maison rue Saint-Martin, du propre de lad. dame moi. 400 l par an, 12 août 1610; MC/ET/XVI/28
      bail; Sève, Christophe de
    - BOUCHARD (Yves) jardinier ordinaire du roi en son jardin des orangers au palais des Thuileries § Contrat de mariage de Laurance B., fille de. .. avec Simon Hamart, jardinier., 19 septembre 1610; MC/ET/XVI/28
      contrat de mariage; Bouchard, Yves
    - Bail pour 4 ans à partir de Noël par Georges Lallemant, maître peintre, demeurant rue Saint-Martin, paroisse Saint-Josse, à François Auger, postulant au Parlement, demeurant rue de la Coutellerie, d'une maison, rue Saint-Bon, au loyer annuel de 240 l., 18 novembre 1610; MC/ET/XVI/28
      Documents du Minutier central concernant les peintres, sculpteurs et graveurs au XVIIe siècle (1600-1650), par Marie-Antoinette Fleury et Martine Constans, tome II [études XI à XX, 2445 actes], Paris, Archives nationales, 2010, notice n°1209 (instrument de recherche imprimé dématérialisé, certaines notices sont plus détaillées dans la version intégrale accessible en ligne par la rubrique 'Autres instruments de recherche', voir contexte dans le Plan d’orientation général - Notaires de Paris, guides thématiques du Minutier).
      bail
  - Minutes. 1611, MC/ET/XVI/29; registre
    - TRIBOULLEAU (Marie) veuve de Nicolas DANEL § Transaction concernant la succ. de Marie TRIBOULLEAU et partage de succession entre leurs héritiers parmi lesquels figurent Maurice DUCORS maître tapissier à cause de Catherine DANEL son ep. héritiere pour 1/5, 24 janvier 1611; MC/ET/XVI/29
      partage; accord; Triboulleau, Marie
    - LAVOISIER (Guillaume de) avocat au Pt § Transaction, 31 janvier 1611; MC/ET/XVI/29
      accord; Lavoisier, Guillaume de
    - ST GERMAIN (Denis de) + maître en la chambre des Comptes § Procuration par les enfants de Denis de Saint-Germain et Marguerite BOUETTE son ép. ts héritiers chacun pour 1/5 de Robert Bouette., 31 janvier 1611; MC/ET/XVI/29
      procuration; St Germain, Denis de
    - Contrat d'apprentissage pour 4 ans au profit de Lièce Herbe, âgée de 14 ans, entre son père, Michel Herbe, compagnon peintre, demeurant rue de la Bûcherie, et Madeleine Berthier, lingère, femme de Jean Cantin, bourgeois de Paris., 3 février 1611; MC/ET/XVI/29
      Documents du Minutier central concernant les peintres, sculpteurs et graveurs au XVIIe siècle (1600-1650), par Marie-Antoinette Fleury et Martine Constans, tome II [études XI à XX, 2445 actes], Paris, Archives nationales, 2010, notice n°1038 (instrument de recherche imprimé dématérialisé, certaines notices sont plus détaillées dans la version intégrale accessible en ligne par la rubrique 'Autres instruments de recherche', voir contexte dans le Plan d’orientation général - Notaires de Paris, guides thématiques du Minutier).
      Herbe, Lièce; Herbe, Michel; Berthier, Madeleine; Cantin, Jean
    - Sommation par Éléonore Fournier, veuve de Pierre Biard, aux héritiers de Marie de Foix et de Candalle, vicomtesse de Ribérac, au sujet du monument de François de Foix et de Candalle, évêque d'Aire, commandé à son mari les 30 novembre 1598, 29 décembre 1609 et 6 février 1610, par actes passés devant Le Vasseur, pour réception du monument qu'elle a achevé avec Jean Lefebvre, compagnon sculpteur à Bordeaux., 15 février 1611; MC/ET/XVI/29
      Documents du Minutier central concernant les peintres, sculpteurs et graveurs au XVIIe siècle (1600-1650), par Marie-Antoinette Fleury et Martine Constans, tome II [études XI à XX, 2445 actes], Paris, Archives nationales, 2010, notice n°212 (instrument de recherche imprimé dématérialisé, certaines notices sont plus détaillées dans la version intégrale accessible en ligne par la rubrique 'Autres instruments de recherche', voir contexte dans le Plan d’orientation général - Notaires de Paris, guides thématiques du Minutier).
      Fournier, Eléonore; Biard, Pierre; Lefebvre, Jean
    - Procuration d'Éléonore Fournier, veuve de Pierre Biard, à Jean Lefebvre, compagnon sculpteur, pour la représenter à la réception du monument de François de Foix de Candalle, évêque d'Aire., 21 février 1611; MC/ET/XVI/29
      Documents du Minutier central concernant les peintres, sculpteurs et graveurs au XVIIe siècle (1600-1650), par Marie-Antoinette Fleury et Martine Constans, tome II [études XI à XX, 2445 actes], Paris, Archives nationales, 2010, notice n°213 (instrument de recherche imprimé dématérialisé, certaines notices sont plus détaillées dans la version intégrale accessible en ligne par la rubrique 'Autres instruments de recherche', voir contexte dans le Plan d’orientation général - Notaires de Paris, guides thématiques du Minutier).
    - ST CHAMANS (Mercure de) gouv. de Château Thierry § Constitution de rentes, 16 mars 1611; MC/ET/XVI/29
      constitution de rente; St Chamans, Mercure de
    - MYRON § Accords entre Marie VALLEE veuve de Robert M. sr de Chenailles Conseiller au Conseil d'Etat, Intendant et Contrôleur gen/l/ des finances - et Marie M. ép. de Loys L. seigneur de Caumartin Conseiller au Conseil d'Etat - relatifs au pge de la succ. au sr de Chenailles, 23 mars 1611; MC/ET/XVI/29
      partage; accord; Myron, Robert; Vallée, Marie
    - CAMUS (Jacques) Chanoine en l'Egl. N. D.de-Paris prieur d'Acheze la Blesois âgé de 25 ans § Vente par Jacques CAMUS logé en la maison de monsieur de PONTCARRÉ, son père, conseiller d'état de droits de successionlui appt, 24 mars 1611; MC/ET/XVI/29
      acte de vente; Camus, Jacques; Pontcarré (monsieur de)
    - HANSSY (Antoine de) maître menuisier r. Neuve Ste Catherine paroisse Saint-Paul § Déclaration par. .. agissant comme subrogé tuteur, 1er avril 1611; MC/ET/XVI/29
      déclaration; Hanssy, Antoine de
    - DAUGHECHIN (Marie) veuve de François COURIN. Receveur des tailles à Beauvais § Testament, 18 mai 1611; MC/ET/XVI/29
      testament; Daughechin, Marie
    - Déclaration par laquelle Antoinette Du Drac, veuve de Charles Huault, seigneur de Montmagny, maître des requêtes, tutrice de ses enfants mineurs, et Louis Huault, seigneur de Montmagny, son fils aîné, reconnaissent que Anne Jacquelin, trésorier des bâtiments du roi, leur a payé ce qui leur restait dû par le roi pour la vente qu'ils ont faite de terrains pour la construction de la place Royale, acte passé par devant Courtillier le 1er mars 1611 (prix de vente: 20110 livres)., 28 mai 1611; MC/ET/XVI/29
      Fichier dit 'général' XVIIe-XVIIIe siècles, par le personnel du Minutier, 1954-1999 ( fichier papier entièrement dématérialisé; voir contexte dans le Plan d’orientation général - Notaires de Paris, guides thématiques du Minutier.
      acte de vente; déclaration; Du Drac, Antoinette
    - COURTIN (François) § Déclaration par les héritiers de François COURTIN, 7 juin 1611; MC/ET/XVI/29
      déclaration; Courtin, François
    - Inventaire des biens meubles de Simon Lerambert [signature suivie d'une tête de chérubin], trouvés chez son père, Louis Lerambert, dans l'enclos du Louvre; Simon s'y retire et ne possède pas d'autre logis qu'une boutique rue Saint-Martin, au coin de la rue des Ménétriers. Un tableau garni de sa bordure représentant le portrait de Simon Lerambert. Un petit coffre de bois blanc dans lequel il serre plusieurs portraitures. À la suite: - Déclaration de Louis Lerambert, garde des marbres du roi, qui se porte garant de l'exactitude de l'inventaire établi à la demande de feue sa femme, Madeleine Mailliard, le 8 août 1610., 1er août 1611; MC/ET/XVI/29
      Documents du Minutier central concernant les peintres, sculpteurs et graveurs au XVIIe siècle (1600-1650), par Marie-Antoinette Fleury et Martine Constans, tome II [études XI à XX, 2445 actes], Paris, Archives nationales, 2010, notice n°1373 (instrument de recherche imprimé dématérialisé, certaines notices sont plus détaillées dans la version intégrale accessible en ligne par la rubrique 'Autres instruments de recherche', voir contexte dans le Plan d’orientation général - Notaires de Paris, guides thématiques du Minutier).
      inventaire; Lerambert, Simon
    - SCULPTEURS ? LERAMBERT (Simon et Louis) § Inventaire de biens meubles., 1er août 1611; MC/ET/XVI/29
      inventaire; Lerambert, Simon Et Louis
    - TALON (Symeon) secrétaire de la chambre du Roi § Donation à Loyse T. fille de Symeon TALON et de Loyse DAMAYE sa femme, 15 décembre 1611; MC/ET/XVI/29
      donation; Talon, Symeon
  - Minutes. 1612, MC/ET/XVI/30; registre. Document détérioré.
    - 1612, 8 janvier [au 21 janvier]. Contrat de Mariage de Louis Poirier [dessin d'un chérubin sous la signature], maître peintre, demeurant rue de la Savonnerie, fils de feu Étienne Poirier, sergent à verge au Châtelet, et Denise Lemaire, avec Geneviève Haton, fille de feu Thomas Haton, maître corroyeur baudroyeur, et Nicole Dumesnil remariée à Louis Auger, maître corroyeur, demeurant rue Marivaux. Régime: communauté. Dot: 600 l. (300 en argent, 300 en une rente de 18 l. 15 s.). Douaire: 200 l. Parmi les témoins, Marin Oudaille, maître peintre, beau-frère du futur par Marguerite Poirier. À la suite: - 1612, 21 janvier. Quittance de 300 l. par les époux Poirier, 8 janvier 1612; MC/ET/XVI/30
      Documents du Minutier central concernant les peintres, sculpteurs et graveurs au XVIIe siècle (1600-1650), par Marie-Antoinette Fleury et Martine Constans, tome II [études XI à XX, 2445 actes], Paris, Archives nationales, 2010, notice n°1719 (instrument de recherche imprimé dématérialisé, certaines notices sont plus détaillées dans la version intégrale accessible en ligne par la rubrique 'Autres instruments de recherche', voir contexte dans le Plan d’orientation général - Notaires de Paris, guides thématiques du Minutier).
    - Contrat d'Apprentissage pour 4 ans au profit de Louis Audran, âgé de 14 ans, entre son père, Louis Audran, demeurant rue Neuve-des-Fossés-Saint-Germain-des-Prés, et Georges Lallemant, maître peintre, moyennant 240 l.: 100 dans un mois, 100 un an plus tard, 40 à la volonté de Lallemant. Il sera nourri, chauffé et éclairé par son maître. En marge: - [s. d.] Quittance par Lallemant de 200 l., 1er février 1612; MC/ET/XVI/30
      Documents du Minutier central concernant les peintres, sculpteurs et graveurs au XVIIe siècle (1600-1650), par Marie-Antoinette Fleury et Martine Constans, tome II [études XI à XX, 2445 actes], Paris, Archives nationales, 2010, notice n°1210 (instrument de recherche imprimé dématérialisé, certaines notices sont plus détaillées dans la version intégrale accessible en ligne par la rubrique 'Autres instruments de recherche', voir contexte dans le Plan d’orientation général - Notaires de Paris, guides thématiques du Minutier).
    - Marché entre Balthazard Beilliard, maître maçon, demeurant rue au Guerd [sic pour Ognard], paroisse Saint- Jacques-de-la-Boucherie, pour la maçonnerie, charpente et couverture d'une maison, rue de Beaujolais, au marais du Temple, appartenant à Médard Barbelay, marbrier, demeurant rue du Temple, paroisse Saint- Nicolas-des-Champs, moyennant 270 l., 1er février 1612; MC/ET/XVI/30
      Documents du Minutier central concernant les peintres, sculpteurs et graveurs au XVIIe siècle (1600-1650), par Marie-Antoinette Fleury et Martine Constans, tome II [études XI à XX, 2445 actes], Paris, Archives nationales, 2010, notice n°44 (instrument de recherche imprimé dématérialisé, certaines notices sont plus détaillées dans la version intégrale accessible en ligne par la rubrique 'Autres instruments de recherche', voir contexte dans le Plan d’orientation général - Notaires de Paris, guides thématiques du Minutier).
    - MONTFAUCON (terre et seigneurie de) en la Chapelle Saint-Jean § Contrat d'échange, 20 février 1612; MC/ET/XVI/30
      échange; Montfaucon, terre et seigneurie de
    - JACQUELIN (Jean) + trésorier des bâtiments du roi 2 actes, 9 mars 1612; MC/ET/XVI/30
      Jacquelin, Jean
    - Obligation par Claude de La Bruère, maître peintre, et sa femme, Geneviève Ménissier, majeure de plus de 25 ans, demeurant rue du Figuier, envers Charles d'Alibert, grènetier au grenier à sel de Lagny, pour 900 l. empruntées pour bâtir une maison, rue de Poitou, plaine du Temple., 20 mars 1612; MC/ET/XVI/30
      Documents du Minutier central concernant les peintres, sculpteurs et graveurs au XVIIe siècle (1600-1650), par Marie-Antoinette Fleury et Martine Constans, tome II [études XI à XX, 2445 actes], Paris, Archives nationales, 2010, notice n°1160 (instrument de recherche imprimé dématérialisé, certaines notices sont plus détaillées dans la version intégrale accessible en ligne par la rubrique 'Autres instruments de recherche', voir contexte dans le Plan d’orientation général - Notaires de Paris, guides thématiques du Minutier).
    - DUBOUT (Pierre) maître tapissier de Haute Lisse demeurant au Louvre § Marché pour une teinture de tapisserie destinée à l'égl. N.D. de Chalons en Chge, 6 avril 1612; MC/ET/XVI/30
      marché; Dubout, Pierre
    - Contrat d'Apprentissage pour 7 ans au profit d'Ambroise Corbou, âgée de 12 ans, entre son oncle Guillaume Petit, manouvrier, demeurant à Louvres-en-Parisis, et Marguerite Toutain, veuve de Jean de Bersière, maître sculpteur et peintre, qui lui enseignera le métier de ' moullier la marchandise ' [métier non précisé]., 23 juin 1612; MC/ET/XVI/30
      Documents du Minutier central concernant les peintres, sculpteurs et graveurs au XVIIe siècle (1600-1650), par Marie-Antoinette Fleury et Martine Constans, tome II [études XI à XX, 2445 actes], Paris, Archives nationales, 2010, notice n°185 (instrument de recherche imprimé dématérialisé, certaines notices sont plus détaillées dans la version intégrale accessible en ligne par la rubrique 'Autres instruments de recherche', voir contexte dans le Plan d’orientation général - Notaires de Paris, guides thématiques du Minutier).
    - HUE (Charles) écuyer; b/on/ de Courson Conseiller au Gd Conseil § Déclaration par Michelle de CHASSERAY veuve de Jean HUE b/on/ de Courson relative au Mariage de Charles HUE écuyer sr et b/on/ de Courson, son fils avec F/se/ MIRON pard. DEPOCHE et LUSSON le 18-1-1598 et le pge de la succ. de son père, 26 juin 1612; MC/ET/XVI/30
      contrat de mariage; partage; déclaration; Hue, Charles
    - VIVONNE (famille de) § Constitution de rentes, 20 juillet 1612; MC/ET/XVI/30
      constitution de rente; Vivonne (famille de)
    - VILLEMONTE (Charles de) conseiller aux Conseils d'état et privé § Quitt. de rentes, 28 juillet 1612; MC/ET/XVI/30
      quittance; Villemonte, Charles de
    - MANDAT (Galliot) + Secr. des finances § Déclaration par les héritiers de Galliot MANDAT, 27 septembre 1612; MC/ET/XVI/30
      déclaration; Mandat, Galliot
    - GOURGUES (Marc Antoine de) cons. aux Conseils d'état et privé maître des requêtes § Quittance de rentes, 13 octobre 1612; MC/ET/XVI/30
      quittance; Gourgues, Marc Antoine de
    - TALON (Simeon) secrétaire de la chambre du Roi § Constitution par Simeon TALON à Jean TALON conseiller secrétairedu Roi M/on/ Cons. de Fr. de 100 L. de rentes moy. 1600 Lts, 15 novembre 1612; MC/ET/XVI/30
      Talon, Simeon
    - DAUBRAY (Claude) + § Déclaration par Marie D. sa fille ép. de Louis LE CIRIER, dame de Saint-Chenon relative à une affaire posée en 1607 à Saint-Cheron par laquelle les habitants du village s'étaient groupes aux carrefours et ds les rues sans le consentement du sr d'AUBRAY, 30 novembre 1612; MC/ET/XVI/30
      déclaration; Daubray, Claude
    - Constitution par Denise de Vigny, veuve de Barnabé Brisson, président au Parlement et Denise Brisson sa fille à Geneviève de Vigny, veuve de Bertrand Soly Commissaire du roi, président aux Enquêtes, de 100 £ de rentes moyennant 1600 £ts, 10 septembre 1618; MC/ET/XVI/30
      constitution de rente; Vigny, Denise de; Brisson, Barnabé; Brisson, Denise; Vigny, Geneviève de; Soly, Bertrand
  - Minutes. 1613, MC/ET/XVI/31; registre
    - VERDUN (Clarisses de) § Quittance par les religieuses Clarisses de VERDUN à Chrétien de LAMOIGNON sieur de Baville, conseiller au Pt, 23 avril 1613; MC/ET/XVI/31
      quittance; Verdun, Clarisses de
    - HUE (famille) de Courson § Transaction portant pge, 19 août 1613; MC/ET/XVI/31
      partage; accord; Hue, famille
    - LESCALOPIER (Pierre) écuyer sr de Brunel gent. Servant le R. et la Reine Marguerite § Déclaration relative à l'adjudication d'une maison, 13 septembre 1613; MC/ET/XVI/31
      déclaration; Lescalopier, Pierre
    - SAUVETERRE (terre et seigneurie de) terroir de Saint-Leu d'Esserent § Inventaire des titres de la terre et seigneurie de SAUVETERRE, 8 octobre 1613; MC/ET/XVI/31
      inventaire; Sauveterre, terre et seigneurie de
    - LOUVENCOURT (François de) sr de Vauchelles et de Bourseville dt à Amiens § Mariage entre François de LOUVENCOURT et Louise JOSSE, 28 novembre 1613; MC/ET/XVI/31
      contrat de mariage; Louvencourt, François de
  - Minutes. 1614, MC/ET/XVI/32; registre
    - ST SEPULCRE (église du) rue Saint-Denis § Fondation à église du Saint-SEPULCRE par les héritiers de Bertrand SOCY Cons. du Pt, Pt aux Enquêtes, 7 février 1614; MC/ET/XVI/32
      St Sepulcre, église du
    - VIGNY (Geneviève de) veuve de Bernard SOLY Cour en Pt Pt aux Paquets rue Simon le Franc paroisse Saint-Médéric § Testament de Geneviève de VIGNY, 8 février 1614; MC/ET/XVI/32
      testament; Vigny, Geneviève de
    - Bail pour 4 ans par Pierre Legrand, marchand drapier, à Simon Guillain, dit de Cambray, maître sculpteur et peintre, d'une maison, rue Saint-Martin, au coin de la rue Maubuée, où il demeure depuis la Saint-Rémi, au loyer annuel de 450 l., 18 mars 1614; MC/ET/XVI/32
      Documents du Minutier central concernant les peintres, sculpteurs et graveurs au XVIIe siècle (1600-1650), par Marie-Antoinette Fleury et Martine Constans, tome II [études XI à XX, 2445 actes], Paris, Archives nationales, 2010, notice n°973 (instrument de recherche imprimé dématérialisé, certaines notices sont plus détaillées dans la version intégrale accessible en ligne par la rubrique 'Autres instruments de recherche', voir contexte dans le Plan d’orientation général - Notaires de Paris, guides thématiques du Minutier).
    - DURET § Don/on/ par Charles D. seigneur de Chevry Pt en la chambre des Comptes à Cath. D. sa soeur, veuve de Arnoult DELISLE docteur en la Fac. de Medicine, médecin du Roi, des droits lui appartenant sur la succ. de Louis DURET, Cons., lecteur et médecin ordinaire du Roi et la succ. future de Jeanne RICHER sa vve, 14 avril 1614; MC/ET/XVI/32